臺灣士林地方法院民事裁定　99年度簡聲抗字第8號
抗　告　人　林重宏
代　理　人　羅水明律師
上列抗告人聲請對相對人林朝注為公示送達事件，抗告人對於民
國99年4 月30日本院士林簡易庭所為第一審之裁定提起抗告，本
院裁定如下：
    主  文
抗告駁回。
抗告費用新臺幣貳仟壹佰貳拾元由抗告人負擔。
    理  由
一、抗告意旨略以：相對人林注朝之最後戶籍為台北市建成區（
    現改為大同區○○○○路195 號2 樓，而該戶籍謄本並無死
    亡之記載，是原審以難認其現仍生存而駁回抗告人對相對人
    林注朝公示送達之聲請，尚有未合，為此提起抗告，並聲明
    ：(一)原裁定關於駁回抗告人對於相對人林注朝之聲請部分廢
    棄；(二)上開廢棄部分，請准予對於相對人林注朝就如附件所
    示意思表示之通知為公示送達。
二、按表意人非因自己之過失不知相對人居所者，得依民事訴訟
    法公示送達之規定，以公示送達為意思表示之通知，民法第
    97條定有明文。
三、經查，依戶政機關電腦化前的相對人林注朝戶籍資料記載，
    林注朝係民國1 年11月20日生，戶籍資料事由欄載明「遷出
    未報，民國41年1 月10日抽查不在依法註銷」等語，而自此
    無任何相對人林注朝他筆資料可考，此有抗告人於原審所提
    出林注朝臺灣省台北市戶籍登記簿及台北市大同區戶政事務
    所98年12月31日北市大戶資字第09831206600 號函文在卷可
    佐（詳原審卷第56-57 、77頁）。又證人即相對人孫子林世
    正於本院審理時證稱：「我爺爺（按即相對人林注朝）民國
    80年已經過世，他沒有戶籍資料，他之前是在大陸，是在台
    灣過世... 安葬在台灣... 。他是在家裡過世，之前也沒有
    去醫院，是自然死亡... 死亡時間應在民國80年的農曆2 月
    4 日。」等語（詳本院卷第26頁反面），另證人即相對人媳
    婦林陳靜子亦到庭證稱：「林注朝約民國80年回來臺灣，當
    時回來臺灣之後就生病..林注朝就在我家中過世... 林注朝
    往生後沒有到戶政事務所辦死亡登記。」、「林注朝安葬方
    式是土葬，墳墓目前在八里，是我們私人購買的墳地，直到
    現在我們仍有每年去祭拜。」等語明確（詳本院卷第58、59
    頁），並提出林注朝墳墓照片2 張在卷可按（詳本院卷第62
    頁），則參互勾稽上開證據可知，相對人林注朝於民國80年
    間業已死亡，相對人林注朝之繼承人雖未向戶政機關辦理林
    注朝之死亡登記，仍無礙相對人林注朝業已死亡之事實。
四、綜上，本件相對人林注朝既已死亡，抗告人對之聲請公示送
    達，與民法第97條規定公示送達之要件不符，不應准許。原
    審以抗告人對相對人聲請公示送達，與民法第97條規定不合
    ，駁回抗告人之聲請，於法並無違誤。抗告意旨指摘原裁定
    不當，求予廢棄，為無理由，應予駁回其抗告。
五、依民事訴訟法第436 條之1 第3 項、第495 條之1 第1 項、
    第449條第1項、第95條、第78條裁定如主文。
中    華    民    國   100    年    1     月    14    日
                  民事第一庭  審判長法  官  俞慧君
                                    法  官  林政佑
                                    法  官  陳燁真
以上正本證明與原本無異。
本件裁定不得再抗告。
中    華    民    國  100     年    1     月    17    日
                                    書記官  謝達人